臺灣高等法院臺中分院刑事判決
111年度交上易字第526號

上  訴  人  
即  被  告  蘇睦堯




上列上訴人因公共危險案件，不服臺灣臺中地方法院111年度交
易字第333號中華民國111年4月25日第一審判決（起訴案號：臺
灣臺中地方檢察署111年度偵字第6483號），提起上訴，本院判
決如下：
    主  文
上訴駁回。
    事  實
一、蘇睦堯自民國111年1月26日21時許起至同日22時許止，在臺
    中市大甲區某餐廳內飲用啤酒，竟不顧飲酒後，其注意力及
    操控力可能因酒精作用之影響而降低，仍於同日22時20分許
    ，駕駛車牌號碼0000-00號自用小客車上路。嗣於同日22時3
    0分許，途經臺中市大甲區甲東路與甲后路335巷口處，因紅
    燈左轉違規，為警攔檢盤查，發現其身上散發濃厚酒味，經
    警測得其吐氣所含酒精濃度達每公升0.27毫克而查獲。
二、案經臺中市政府警察局大甲分局報告臺灣臺中地方檢察署檢
    察官偵查起訴。
    理  由
一、認定犯罪事實所憑之證據及理由
　　上揭犯罪事實，業據上訴人即被告蘇睦堯於警詢、偵訊、原
    審準備程序、原審及本院審理時均坦承不諱，並有員警職務
    報告書（見偵卷第35頁）、臺中市政府警察局道路交通事故
    當事人酒精測定紀錄表（見偵卷第41頁）、執行交通違規移
    置保管車輛收據影本（見偵卷第49頁）、車號查詢汽車車籍
    資料（見偵卷第59頁）各1份、臺中市政府警察局舉發違反
    道路交通管理事件通知單影本3份（見偵卷第49至51頁）在
    卷可佐，足認被告之自白與事實相符，本案事證明確，被告
    之犯行堪以認定，應予依法論科。
二、論罪科刑之理由
  ㈠被告行為後，刑法第185條之3於111年1月28日修正公布施行
    ，於同年1月30日生效，修正前刑法第185條之3第1項規定：
    「駕駛動力交通工具而有下列情形之一者，處2年以下有期
    徒刑，得併科新臺幣20萬元以下罰金：吐氣所含酒精濃度
    達每公升零點二五毫克或血液中酒精濃度達百分之零點零五
    以上。」而111年1月28日修正後刑法第185條之3第1項規定
    ：「駕駛動力交通工具而有下列情形之一者，處3年以下有
    期徒刑，得併科新臺幣30萬元以下罰金：吐氣所含酒精濃
    度達每公升零點二五毫克或血液中酒精濃度達百分之零點零
    五以上。」其2年以下有期徒刑及20萬元以下罰金部分，修
    正提高為3年以下有期徒刑及30萬元以下罰金，是被告行為
    後法律已有變更，經比較新舊法之結果，新法對被告並非有
    利，應依刑法第2條第1項前段之規定，適用行為時法即111
    年1月28日修正前刑法第185條之3第1項規定處斷。是核被告
    所為，係犯修正前刑法第185條之3第1項第1款之駕駛動力交
    通工具而吐氣所含酒精濃度達每公升0.25毫克以上之罪。
  ㈡被告前於109年間因公共危險案件，經原審法院以109年度沙
    交簡字第348號判決判處有期徒刑6月，併科罰金8000元確定
    ，徒刑部分於110年5月26日執行完畢，有臺灣高等法院被告
    前案紀錄表在卷可查（見原審卷第13至20頁），其受有期徒
    刑執行完畢後，5年以內故意再犯本件相同類型之有期徒刑
    以上之罪，為累犯。審酌被告前經判刑確定再犯相同類型之
    本案，顯見其前罪之徒刑執行無成效，對刑罰反應力薄弱，
    且本案並無司法院釋字第775號解釋意旨所指個案應量處最
    低法定刑，又無法適用刑法第59條規定減輕其刑，而應依此
    解釋意旨裁量不予加重最低本刑之情形（最高法院108年度
    台上字第338號判決意旨參照），爰依刑法第47條第1項規定
    加重其刑。
  ㈢上訴駁回之理由
　　原審認被告之犯行事證明確，適用刑事訴訟法第273條之1第
    1項、第299條第1項前段、刑法第2條第1項前段、（修正前
    ）第185條之3第1項第1款、第47條第1項、刑法施行法第1條
    之1第1項等規定，並以行為人之責任為基礎，審酌被告明知
    酒後駕車對一般往來之公眾及駕駛人自身皆具有高度危險性
    ，竟漠視自己安危，且置大眾行車之公共安全於不顧，於飲
    酒後仍心存僥倖駕車上路，所為實有不該；斟酌其為警測得
    之吐氣酒精濃度值達每公升0.27毫克，及坦承犯行之犯後態
    度、前另於104、105、107年間亦有因公共危險案件，經原
    審法院論罪科刑之紀錄，有臺灣高等法院被告前案紀錄表1
    份在卷可參，素行非佳；暨其自陳國中肄業之智識程度、目
    前從事建築工、薪資約3萬多元、扶養外婆及母親等家中生
    活及經濟狀況（見原審卷第40頁）等一切情狀，量處有期徒
    刑7月，經核其認事用法均無違誤，量刑亦屬妥適，並無過
    重或失輕之情事。被告上訴意旨雖稱：「被告遭酒測的數據
    在法定0.25上下超出0.02（上訴狀誤載為0.2）， 依照電子
    器材的誤差值，被告合理懷疑儀器有問題，依罪證原則若儀
    器失常所測數據應為無效」等語，惟經臺中市政府警察局大
    甲分局檢送本案 被告進行呼氣酒精濃度測定之酒精測試器
    檢定合格證書，該儀器檢定日期為110年3月16日，檢定合格
    有效期間為111年3月31日，有臺中市政府警察局大甲分局11
    1年6月22日中市警甲分交字第1110017278號函所檢送酒精測
    試器檢定合格證書1張在卷可稽（見本院卷第39、41頁），
    足認警方於111年1月26日對被告施行酒精測試所使用者，係
    經檢定合格且在有效期間內之儀器，是被告上訴意旨所指，
    自屬無據，其上訴為無理由，應予駁回。　
據上論結，應依刑事訴訟法第368條，判決如主文。
本案經檢察官黃政揚提起公訴，檢察官張慧瓊到庭執行職務。
中　　華　　民　　國　　111 　年　　8 　　月　　9 　　日
            刑事第十一庭　  審判長法　官　張意聰
                                  法　官　周瑞芬
                                  法　官　陳慧珊
以上正本證明與原本無異。
不得上訴。
                                  書記官  李淑芬 
中　　華　　民　　國　　111 　年　　8 　　月　　9 　　日

【附錄本案論罪科刑法條】
修正前刑法第185條之3第1項第1款：
駕駛動力交通工具而有下列情形之一者，處2年以下有期徒刑，
得併科20萬元以下罰金：
吐氣所含酒精濃度達每公升零點二五毫克或血液中酒精濃度
    達百分之零點零五以上。